ACORDAO-COMPLETO-2436585

ACÓRDÃO DE RELAÇÃO

ACÓRDÃO DE RELAÇÃO 11773/2020 ATA 38/2020 - SEGUNDA CÂMARA

Acórdão 11773/2020-TCU-Segunda Câmara
	Trata-se de tomada de contas especial instaurada pelo extinto Ministério da Cultura em desfavor da empresa Amazon Books & Arts Ltda. e de Antônio Carlos Belini Amorim, Felipe Vaz Amorim, Assumpta Patte Guertas e Tania Regina Guertas em virtude da não comprovação da boa e regular gestão dos recursos captados mediante incentivo fiscal da Lei Rouanet para o projeto "Trabalho e Sindicalismo no Brasil - História e Conquistas", cujo objetivo era a edição de um livro temático, visando resgatar, registrar e divulgar a trajetória e evolução do trabalho e do sindicalismo no Brasil, contando sua história e suas conquistas.
	Considerando que o processo TC Processo 009.926/2019-4, que culminou com a prolação do Acórdão 3.221/2020-2.ª Câmara, de minha relatoria, tratou de tomada de contas especial relativa aos recursos repassados por força do mesmo projeto;
	considerando que, entre outros aspectos, em razão do transcurso de mais de dez anos desde o fato gerador sem que tenha havido a notificação dos responsáveis pela autoridade administrativa federal competente - o que prejudicou o pleno exercício do contraditório e da ampla defesa - esta Corte de Contas decidiu pelo arquivamento daquele processo;
	considerando a proposta da Secretaria de Controle Externo de Tomada de Contas Especial de arquivamento da presente tomada de contas especial, ante a ausência de pressupostos de constituição e de desenvolvimento válido e regular do processo, a qual contou com a anuência da representante do Ministério Público junto ao TCU;
	considerando que, por ter identificado provável erro na remessa dos autos de tomada de contas especial pelo Ministério da Cidadania, a douta procuradora-geral Cristina Machado da Costa e Silva propõe que seja feita determinação a esse ministério, visando a corrigir o equívoco;
	os ministros do Tribunal de Contas da União, reunidos em sessão de 2ª Câmara, ACORDAM, por unanimidade, de acordo com os pareceres emitidos nos autos e com fundamento no art. 6º, inciso II, c/c o art. 19 da IN/TCU 71/2012, em:
	a) determinar ao Ministério da Cidadania que remeta ao Tribunal cópia do processo de tomada de contas especial 01400.027272/2017-63, relativo aos recursos captados por Maica Mariza da Rocha Victorino, destinados à execução do Projeto "Moda Gauchesca: Edição de livro sobre a vestimenta da Prenda", Pronac 04-5909;
	b) arquivar o presente processo.
1.Processo TC-Processo 006.256/2019-8 (TOMADA DE CONTAS ESPECIAL) 
             1.1. Classe de Assunto: II.
	1.2. Responsáveis: Antonio Carlos Belini Amorim (CPF XXX.174.398-XX) ; Assumpta Patte Guertas (CPF XXX.097.798-XX) ; Felipe Vaz Amorim (CPF XXX.735.101-XX) e Tania Regina Guertas (CPF XXX.520.708-XX) .
	1.3. Unidades: Entidades e Órgãos do Governo do Estado de São Paulo.
	1.4. Relatora: ministra Ana Arraes.
	1.5. Representante do Ministério Público: procuradora-geral Cristina Machado da Costa e Silva.
	1.6. Unidade Técnica: Secretaria de Controle Externo de Tomada de Contas Especial (SecexTCE) .
	1.7. Representação legal: não há.
	1.8. Determinações/Recomendações/Orientações: não há.

Segunda Câmara

Antonio Carlos Belini Amorim (CPF XXX.174.398-XX); Assumpta Patte Guertas (CPF XXX.097.798-XX); Felipe Vaz Amorim (CPF XXX.735.101-XX) e Tania Regina Guertas (CPF XXX.520.708-XX).

ACORDAO-COMPLETO-2510321

Acórdão de Relação 17544/2021 - Segunda Câmara

Acórdão de Relação

ANA ARRAES

não há.

Procuradora-geral Cristina Machado da Costa e Silva.

TOMADA DE CONTAS ESPECIAL (TCE)

Secretaria de Controle Externo de Tomada de Contas Especial (SecexTCE).